---
title: "Practica número 6"
author: "Juan Antonio Fernández Morales"
date: "2023-03-13"
output:
  pdf_document: default
  html_document: default
---

```{r setup, include=FALSE}
knitr::opts_chunk$set(echo = TRUE)
```

## EJERCICIO 1

Ponemos un ejemplo de código alatorio y otro pseudoaleatorio. Los sistemas aleatorios no se pueden realizar en un ordenador. En R A continuación se expone el ejemplo de la pseudoaleatoriedad.

```{r}
x<-runif(1000) 
hist(x)
```

A continuación se expone el ejemplo de aleatoriedad usando la función set.seed. Esta función hace que la muestra aleatoria que se forma con la función rnorm, se fije y siempre sea la misma al ejecutar ambas funciones conjuntamente.

```{r}
set.seed(1)
rnorm(5)
```



Esta prueba constrasta que una población posee una cierta distribución, arroja un valor cde coificiente que nos cofirma si la pobalción es normal o no.

```{r}
shapiro.test(rnorm(10))
shapiro.test(rexp(10))
```

Si el valor p es superior a 0.05, la población es probable que sea una distribución normal

